<!DOCTYPE html PUBLIC "-//W3C//DTD XHTML 1.0 Transitional//EN" "http://www.w3.org/TR/xhtml1/DTD/xhtml1-transitional.dtd">
<html xmlns="http://www.w3.org/1999/xhtml">
<head>
	<meta http-equiv="Content-Type" content="text/html; charset=iso-8859-1" />
	<title>Ymmärrä suomea</title>
	<style type="text/css" media="all">@import "css/styles.css";</style>
	<script type="text/javascript" src="swfobject.js"></script>
</head>
<body class="font-medium">
	<div id="main-wrapper">
		<div id="topbar"></div>
		<div id="main-menu">
			<table cellspacing="0" cellpadding="0" border="0" class="add-links"><tr>
				<td class="item"><img class="raquo" src="i/raquo.gif" alt="" height="7" width="4" /><a href="/ymmarra/index.php?moduli=sanakirja">Sanakirja</a></td>
				<td class="item"><img class="raquo" src="i/raquo.gif" alt="" height="7" width="4" /><a href="/ymmarra/index.php?moduli=verbit">Verbiluettelo</a></td>
				<td class="item"><img class="raquo" src="i/raquo.gif" alt="" height="7" width="4" /><a href="/ymmarra/index.php?moduli=kielioppi">Kielioppi</a></td>
			</tr></table>
			<table cellspacing="0" cellpadding="0" border="0"><tr>
				<td class="item"><img class="raquo" src="i/raquo.gif" alt="" height="7" width="4" /><a href="/ymmarra/index.php">Etusivu</a></td>
				<td class="item"><img class="raquo" src="i/raquo.gif" alt="" height="7" width="4" /><a href="/ymmarra/index.php?moduli=tekstit">Lukutekstit</a></td>
			</tr></table>
		</div>
		<div id="content">
			<table cellspacing="0" cellpadding="0" border="0" id="content-wrapper"><tr>
				<td>
					<div id="left-menu">
												<div class="header-verb"><span>Verbit</span></div>
						<div class="menu">
								<div class="init"><a href="/ymmarra/index.php?moduli=verbit&kirjain=a">A</a></div>
								<div class="init"><a href="/ymmarra/index.php?moduli=verbit&kirjain=e">E</a></div>
								<div class="init"><a href="/ymmarra/index.php?moduli=verbit&kirjain=h">H</a></div>
								<div class="init"><a href="/ymmarra/index.php?moduli=verbit&kirjain=i">I</a></div>
								<div class="init"><a href="/ymmarra/index.php?moduli=verbit&kirjain=j">J</a></div>
								<div class="init"><a href="/ymmarra/index.php?moduli=verbit&kirjain=k">K</a></div>
								<div class="init"><a href="/ymmarra/index.php?moduli=verbit&kirjain=l">L</a></div>
								<div class="init"><a href="/ymmarra/index.php?moduli=verbit&kirjain=m">M</a></div>
								<div class="init"><a href="/ymmarra/index.php?moduli=verbit&kirjain=n">N</a></div>
								<div class="init"><a href="/ymmarra/index.php?moduli=verbit&kirjain=o">O</a></div>
								<div class="init"><a href="/ymmarra/index.php?moduli=verbit&kirjain=p">P</a></div>
								<div class="init"><a href="/ymmarra/index.php?moduli=verbit&kirjain=r">R</a></div>
								<div class="init"><a href="/ymmarra/index.php?moduli=verbit&kirjain=s">S</a></div>
								<div class="init"><a href="/ymmarra/index.php?moduli=verbit&kirjain=t">T</a></div>
								<div class="init"><a href="/ymmarra/index.php?moduli=verbit&kirjain=u">U</a></div>
								<div class="init"><a href="/ymmarra/index.php?moduli=verbit&kirjain=v">V</a></div>
								<div class="init"><a href="/ymmarra/index.php?moduli=verbit&kirjain=y">Y</a></div>
								<div class="init"><a href="/ymmarra/index.php?moduli=verbit&kirjain=Ä">Ä</a></div>
						</div>					</div>
				</td>
				<td>
					<div id="main-content">
						<div id="path">
							<a href=".">Etusivu</a> &gt; <a href="/ymmarra/index.php?moduli=verbit&kirjain=S">S</a>						</div>
													<h1>SOLMIA</h1>
						<table cellspacing="0" cellpadding="0" border="0">
							<tr>
								<td colspan="2" style="padding-bottom:10px;"><strong>Aktiivin indikatiivi</strong></td>
							</tr>
							<tr>
								<td><pre>PREESENS                   
minä      solmin           
sinä      solmit           
hän       solmii            
me        solmimme         
te        solmitte         
he        solmivat         

PASSIIVI
          solmitaan        

IMPERFEKTI                 
         solmin            
         solmit            
         solmi             
         solmimme          
         solmitte          
         solmivat          

PASSIIVI
         solmittiin        

PERFEKTI
olen     solminut          
olet     solminut          
on       solminut          
olemme   solmineet         
olette   solmineet         
ovat     solmineet         

PASSIIVI
on       solmittu          

PLUSKVAMPERFEKTI
olin     solminut          
olit     solminut          
oli      solminut          
olimme   solmineet         
olitte   solmineet         
olivat   solmineet         

PASSIIVI
oli      solmittu          
</pre></td>
								<td>&nbsp;&nbsp;&nbsp;</td>
								<td><pre>    KIELTOMUOTO
    en        solmi
    et        solmi
    ei        solmi
    emme      solmi
    ette      solmi
    eivät     solmi


    ei        solmita

   
   en        solminut
   et        solminut
   ei        solminut
   emme      solmineet
   ette      solmineet 
   eivät     solmineet


    ei        solmittu


    en      ole solminut
    et      ole solminut
    ei      ole solminut
    emme    ole solmineet
    ette    ole solmineet
    eivät   ole solmineet


    ei      ole solmittu


    en    ollut  solminut
    et    ollut  solminut
    ei    ollut  solminut
    emme  olleet solmineet
    ette  olleet solmineet
    eivät olleet solmineet


    ei    ollut  solmittu
</pre></td>
							</tr>
						</table>
						<table cellspacing="0" cellpadding="0" border="0">
							<tr>
								<td colspan="2" style="padding-bottom:10px;"><strong>Aktiivin konditionaali</strong></td>
							</tr>
							<tr>
								<td><pre>PREESENS
minä     solmisin          
sinä     solmisit          
hän      solmisi           
me       solmisimme        
te       solmisitte        
he       solmisivat        

PASSIIVI
         solmittaisiin     

PERFEKTI
olisin   solminut          
olisit   solminut          
olisi    solminut          
olisimme solmineet         
olisitte solmineet         
olisivat solmineet         

PASSIIVI
olisi    solmittu          
</pre></td>
								<td>&nbsp;&nbsp;&nbsp;</td>
								<td><pre> 
   en          solmisi
   et          solmisi
   ei          solmisi
   emme        solmisi
   ette        solmisi
   eivät       solmisi


    ei          solmittaisi


    en olisi    solminut
    et olisi    solminut
    ei olisi    solminut
    emme olisi  solmineet
    ette olisi  solmineet
    eivät olisi solmineet


    ei olisi    solmittu
</pre></td>
							</tr>
						</table>
						<table cellspacing="0" cellpadding="0" border="0">
							<tr>
								<td colspan="2" style="padding-bottom:10px;"><strong>Aktiivin potentiaali</strong></td>
							</tr>
							<tr>
								<td><pre>PREESENS
minä     solminen          
sinä     solminet          
hän      solminee          
me       solminemme        
te       solminette        
he       solminevat        

PASSIIVI
         solmittaneen      

PERFEKTI
lienen   solminut          
lienet   solminut          
lienee   solminut          
lienemme solmineet         
lienette solmineet         
lienevät solmineet         

PASSIIVI
lienee   solmittu          
</pre></td>
								<td>&nbsp;&nbsp;&nbsp;</td>
								<td><pre> 
    en          solmine
    et          solmine
    ei          solmine
    emme        solmine
    ette        solmine
    eivät       solmine


    ei          solmittane


    en    liene solminut
    et    liene solminut
    ei    liene solminut
    emme  liene solmineet
    ette  liene solmineet
    eivät liene solmineet


    ei    liene solmittu
</pre></td>
							</tr>
						</table>
						<table cellspacing="0" cellpadding="0" border="0">
							<tr>
								<td colspan="2" style="padding-bottom:10px;"><strong>Aktiivin imperatiivi</strong></td>
							</tr>
							<tr>
								<td><pre>PREESENS

(sinä)   solmi             
(hän)    solmikoon         
(me)     solmikaamme       
(te)     solmikaa          
(he)     solmikoot         

PASSIIVI
         solmittakoon      

PERFEKTI

ole      solminut          
olkoon   solminut          
olkaamme solmineet         
olkaa    solmineet         
olkoot   solmineet         

PASSIIVI

olkoon   solmittu          
</pre></td>
								<td>&nbsp;&nbsp;&nbsp;</td>
								<td><pre> 

    älä         solmi
    älköön      solmiko
    älkäämme    solmiko
    älkää       solmiko
    älkööt      solmiko


    älköön      solmittako



    älä ole       solminut
    älköön olko   solminut
    älkäämme olko solmineet
    älkää olko    solmineet
    älkööt olko   solmineet



    älköön olko   solmittu
</pre></td>
							</tr>
						</table>
						<table cellspacing="0" cellpadding="0" border="0">
							<tr>
								<td colspan="2" style="padding-bottom:10px;"><strong>Verbin nominaalimuodot</strong></td>
							</tr>
							<tr>
								<td><pre>I INFINITIIVI              

Lyhyempi muoto:            
         solmia            

Pitempi muoto:             
         solmiakseni       
         solmiaksesi
         solmiakseen
         solmiaksemme
         solmiaksenne
         solmiakseen

III  INFINITIIVI           

inessiivi    solmimassa    
elatiivi     solmimasta    
illatiivi    solmimaan     
adessiivi    solmimalla
abessiivi    solmimatta    
instruktiivi solmiman      
                           
Passiivi
instruktiivi solmittaman   
                           
                           
</pre></td>
								<td>&nbsp;&nbsp;&nbsp;</td>
								<td><pre> II INFINITIIVI

 inessiivi    solmiessa
 instruktiivi solmien

 Passiivi
 inessiivi    solmittaessa






   IV INFINITIIVI

   nominatiivi  solmiminen
   partitiivi   solmimista
   

   I PARTISIIPPI
   aktiivi      solmiva
   passiivi     solmittava

   II PARTISIIPPI
   aktiivi      solminut
   passiivi     solmittu
</pre></td>
							</tr>
						</table>

					</div>
				</td>
			</tr></table>		</div>
		<div id="footer"><a href="http://www.oph.fi/"><img src="i/oph_logo_ymmarrasuomea.gif" width="157" height="35" alt="OPH" /></a></div>
	</div>
</body>
</html>
